【裁判字號】    99,易,351
【裁判日期】    990714
【裁判案由】    竊盜
【裁判全文】
臺灣雲林地方法院刑事判決               99年度易字第351號
公  訴  人  臺灣雲林地方法院檢察署檢察官
被      告  丙○○
上列被告因竊盜案件，經檢察官提起公訴（99年度偵字第2920號
），被告於本院準備程序中就被訴事實為有罪之陳述，經本院裁
定改依簡式審判程序審理，並判決如下：
    主  文
丙○○竊盜，累犯，處有期徒刑伍月。又竊盜，累犯，處有期徒
刑伍月。又攜帶兇器竊盜，累犯，處有期徒刑捌月，扣案之破壞
剪壹把及棉繩壹條，均沒收。應執行有期徒刑壹年貳月，扣案之
破壞剪壹把及棉繩壹條，均沒收。
    事  實
一、丙○○於民國97年間曾犯竊盜等3 罪，先後經本院以97年度
    港簡字第22號、97年度易字第160 號及臺灣高等法院臺南分
    院（下稱臺南高分院）以97年度上易字第253 號判決判處有
    期徒刑6 月、5 月、8 月確定，上開3 罪，嗣經臺南高分院
    以97年度聲字第1043號裁定合併定其應執行為有期徒刑1 年
    5 月確定，並接續執行，甫於98年8 月25日執行完畢。詎其
    不知警惕，意圖為自己不法之所有，基於竊盜之犯意，分別
    於99年6 月2 日16時30分許、同年月6 日16時許，均騎機車
    ，前往乙○○位於雲林縣元長鄉○○村○○路3 之100 號後
    院，徒手竊取乙○○所有之廢鐵，2 次合計竊取150 公斤得
    手，並以每公斤新臺幣（下同）10元之價格，販售予不詳人
    士得款1,500 元。復於99年6 月8 日20時30分許，丙○○騎
    機車，攜帶其所有對人之生命、身體安全構成威脅，客觀上
    具危險性之破壞剪1 把（起訴書誤載為剪刀1 把，應予更正
    ），前往雲林縣褒忠鄉○○村○○段578 號丁○○所有豬舍
    內，以上開破壞剪竊取丁○○所有馬達之電纜線50公尺（已
    發還丁○○），並持其所有之棉繩將該電纜線加以綑綁後載
    走而得手。嗣於99年6 月9 日12時許，丙○○在雲林縣元長
    鄉山內村堤防旁，燃燒上開竊取之電纜線時，為警當場查獲
    ，並扣得上開破壞剪1 把及棉繩1 條。另於當日在接受員警
    詢問時，在未經有偵查權之機關或公務員發覺其涉犯前開99
    年6 月2 日及同年月6 日之2 起竊盜犯行前，主動坦認而接
    受裁判。
二、案經丁○○告訴及雲林縣警察局虎尾分局報告臺灣雲林地方
    法院檢察署檢察官偵查起訴。
    理  由
一、按本件被告丙○○所犯係死刑、無期徒刑、最輕本刑為3 年
    以上有期徒刑以外之罪，被告就被訴事實為有罪之陳述，經
    本院裁定以簡式審判程序審理，是本件之證據調查，依刑事
    訴訟法第273 條之2 規定、同法第159 條第2 項之規定，不
    適用傳聞法則有關限制證據能力之相關規定，合先敘明。
二、上揭事實，業據被告丙○○於警詢、偵查及本院審理中均坦
    承不諱（分見警卷第1 頁至第2 頁、偵卷第7 至8 頁、本院
    卷第26頁、第29頁反面），核與被害人乙○○及告訴人丁○○於警詢中之陳述情節大致相符（見警卷第4 頁至第5 頁、
    第6 頁至第7 頁），並有丁○○出具之贓物認領保管單1 紙
    及現場照片8 張在卷可稽（見警卷第10頁及第12頁至第15頁
    ），另有破壞剪1 把及棉繩1 條扣案可佐，均足佐被告上開
    出於任意性之自白與事實相符，得採為認定事實之證據。本
    件事證明確，被告犯行已堪認定，應依法論科。
三、按刑法上所謂兇器，其種類並無限制，凡客觀上對於人之生
    命、身體、安全構成威脅，具有危險性之兇器均屬之，且祇
    須行竊時攜帶此種具有危險性之兇器為已足，並不以攜帶之
    初有行兇之意圖為必要，有最高法院79年台上字第5253號判
    例可資參照。查被告至丁○○所有豬舍內竊取電纜線時，所
    攜帶供行竊使用之破壞剪1 把，經本院當庭勘驗結果：「材
    質全部為鐵的材質，質地堅硬，長度為21公分。」（見本院
    卷第30頁反面），若持之行兇，客觀上足以對人之身體、生
    命構成威脅，具有殺傷力，顯為具有危險性之兇器無疑。
四、核被告就2 次竊取廢鐵所為，均係犯刑法第320 條第1 項之
    竊盜罪；就竊取電纜線所為，則係犯刑法第321 條第1 項第
    3 款之攜帶兇器竊盜罪。又被告所犯上開3 罪，犯意各別，
    行為不同，應予分論併罰。被告有如犯罪事實欄所載徒刑執
    行完畢之前科紀錄，有臺灣高等法院被告前案紀錄表在卷可
    稽，其於受徒刑執行完畢，5 年以內分別故意再犯本件有期
    徒刑以上之各罪，皆為累犯，依刑法第47條第1 項規定均加
    重其刑。又按對於未發覺之罪自首而受裁判者，得減輕其刑
    ，刑法第62條前段定有明文。查被告於99年6 月9 日警詢時
    ，主動承認另涉犯上開99年6 月2 日及同年月6 日之2 起竊
    盜犯行而接受裁判，有其於當日第1 次調查筆錄及本院洽辦
    公務電話記錄單在卷可佐（見警卷第2 頁及本院卷第34頁）
    ，是被告於該部分竊盜之犯行在有偵查權之機關或公務員發
    覺前，主動向承辦員警承認上開2 起竊盜犯行，並接受裁判
    ，均符合刑法第62條前段自首之要件，各得依該規定減輕其
    刑，並依刑法第71條第1 項之規定先加後減之。爰審酌被告
    自稱教育程度僅小學肄業，所受法治教育程度較低，且尋找
    工作不易，暨其犯後坦承犯行之態度、犯罪之手段、被害人
    所受之損失及本件犯罪所生之危害等一切情狀，分別量處如
    主文所示之刑，並定其應執行之刑。至扣案之破壞剪1 把及
    棉繩1 條均係被告於99年6 月8 日行竊時，所持以竊取電纜
    線之用，且均為被告所有，已據被告供承在卷（見本院卷第
    30頁正反面），應依刑法第38條第1 項第2 款之規定併予宣
    告沒收。
據上論斷，應依刑事訴訟法第273 條之1 、第299 條第1 項前段
，刑法第320 條第1 項、第321 條第1 項第3 款、第47條第1 項
、第62條前段、第38條第1 項第2 款、第51條第5 款，判決如主
文。
本案經檢察官甲○○到庭執行職務。
中    華    民    國    99    年    7     月    14    日
                  刑事第二庭    法  官  周欣怡
以上正本證明與原本無異。
如不服本判決應於收受判決後10日內向本院提出上訴書狀，並應
敘述具體理由；其未敘述上訴理由者，應於上訴期間屆滿後20日
內向本院補提理由書（均須按他造當事人之人數附繕本）。「切
勿逕送上級法院」。
                                書記官  林惠鳳
中    華    民    國    99    年    7     月    14    日

司法院資訊處製作；財團法人民間司法改革基金會備份。
